SED, Institut für Marxismus-Leninismus beim ZK
Stiftung Archiv der Parteien und Massenorganisationen der DDR im Bundesarchiv
- Schriftenverzeichnis
  - Publikationen
    - 1975
      - Marx, Karl:, 1975-1989; 75 B 756; Gesamtausgabe (MEGA) / Karl Marx; Friedrich Engels. - Berlin: Akad. Verl. Wechselnde Hrsg. - Ort und Verl. früher: Berlin, Dietz Verl.; Amsterdam, Internationales Institut für Sozialgeschichte Weitere beteiligte Körperschaften: Institut für Marxismus-Leninis
        - Marx, Karl:, 1976; 75 B 756; Abt. 4, Bd. 1. Text. Exzerpte und Notizen bis 1842. - 1976. - 31, 545 S.: Ill., Faks., Kt.
        - Marx, Karl:, 1981; 75 B 756; Abt. 4, Bd. 2. Apparat. Exzerpte und Notizen 1843 bis Januar 1845. - 1981. - S. 597 - 911: Ill., Kt.
        - Marx, Karl:, 1981; 75 B 756; Abt. 4, Bd. 2. Text. Exzerpte und Notizen 1843 bis Januar 1845. - 1981. - 52, 591 S.: Ill., Kt.
        - Marx, Karl:, 1998; 75 B 756; Abt. 4, Bd. 3. Apparat. Marx, Karl: Exzerpte und Notizen Sommer 1844 bis Anfang 1847 / Karl Marx. - 1998. - S. 439 - 866. - ISBN 3-05-003398-3
        - Marx, Karl:, 1998; 75 B 756; Abt. 4, Bd. 3. Text. Marx, Karl: Exzerpte und Notizen Sommer 1844 bis Anfang 1847 / Karl Marx. - 1998. - IX, 433 S.: Faks. - ISBN 3-05-003398-3
        - Marx, Karl:, 1988; 75 B 756; Abt. 4, Bd. 4. Apparat. Exzerpte und Notizen Juli bis August 1845. - 1988. - S. 547 - 939: Ill., Kt. - ISBN 3-320-00153-1
        - Marx, Karl:, 1988; 75 B 756; Abt. 4, Bd. 4. Text. Exzerpte und Notizen Juli bis August 1845. - 1988. - 54, 542 S.: Ill., Kt. - ISBN 3-320-00153-1
        - Marx, Karl:, 1983; 75 B 756; Abt. 4, Bd. 6. Apparat. Marx, Karl: Exzerpte und Notizen September 1846 bis Dezember 1847 / Karl Marx. - 1983. - S. 983 - 1241: Ill.
        - Marx, Karl:, 1983; 75 B 756; Abt. 4, Bd. 6. Text. Marx, Karl: Exzerpte und Notizen September 1846 bis Dezember 1847 / Karl Marx. - 1983. - 53, 977 S.: Ill.
        - Marx, Karl:, 1983; 75 B 756; Abt. 4, Bd. 7. Apparat. Exzerpte und Notizen September 1849 bis Februar 1851. - 1983. - S. 625 - 916: Ill.
        - Marx, Karl:, 1983; 75 B 756; Abt. 4, Bd. 7. Text. Exzerpte und Notizen September 1849 bis Februar 1851. - 1983. - 45, 617 S.: Ill.
        - Marx, Karl:, 1986; 75 B 756; Abt. 4, Bd. 8. Apparat. Marx, Karl: Exzerpte und Notizen März bis Juni 1851 / Karl Marx. - 1986. - S. 761 - 1118: Ill.
        - Marx, Karl:, 1986; 75 B 756; Abt. 4, Bd. 8. Text. Marx, Karl: Exzerpte und Notizen März bis Juni 1851 / Karl Marx. - 1986. - 47, 755 S.: Ill.
        - Marx, Karl:, 1991; 75 B 756; Abt. 4, Bd. 9. Apparat. Marx, Karl: Exzerpte und Notizen Juli bis September 1851 / Karl Marx. Bearb. von einer Forschungsgruppe der Martin-Luther-Universität Halle-Wittenberg. - 1991. - S. 557 - 808: Ill. - ISBN 3-320-00159-0
        - Marx, Karl:, 1991; 75 B 756; Abt. 4, Bd. 9, Text. Marx, Karl: Exzerpte und Notizen Juli bis September 1851 / Karl Marx. Bearb. von einer Forschungsgruppe der Martin-Luther-Universität Halle-Wittenberg. - 1991. - 54, 552 S.: Ill. - ISBN 3-320-00159-0
        - Marx, Karl:, 1999; 75 B 756; Abt. 4, Bd. 31. Apparat. Naturwissenschaftliche Exzerpte und Notizen Mitte 1877 bis Anfang 1883. - 1999. - S. 619 - 1055: Faks. - Enth.: Literaturverz. S. 1015 - 1047. - ISBN 3-05-003399-1
        - Marx, Karl:, 1999; 75 B 756; Abt. 4, Bd. 31. Text. Naturwissenschaftliche Exzerpte und Notizen Mitte 1877 bis Anfang 1883. - 1999. - XV, 614 S.: Faks., graph. Darst. - ISBN 3-05-003399-1
        - Marx, Karl:, 1999; 75 B 756; Abt. 4, Bd. 32. Die Bibliotheken von Karl Marx und Friedrich Engels: annotiertes Verzeichnis des ermittelten Bestandes / bearb. von Hans-Peter Harstick ... Hrsg. von der Internationalen Marx-Engels-Stiftung. - Vorauspublikation. - Berlin: Akad. Verl, 1999. - 738 S.: Faks. - (Exzerpte, Notizen, Marginalien / Karl Marx; Friedrich Engels; Bd. 32)
      - Marx, Karl:, 75 B 756; Werke, Artikel, Entwürfe / Karl Marx; Friedrich Engels. - Berlin: Akad. Verl. - (Gesamtausgabe (MEGA) / Marx, Karl; ...)
        - Marx, Karl:, 1975; 75 B 756; Bd. 1, Apparat. Werke, Artikel, literarische Versuche bis März 1843 / Karl Marx. - 1975. - S. 963 - 1337: Faks. - (Gesamtausgabe (MEGA) / Karl Marx; Friedrich Engels; Abt. 1, Bd. 1, Apparat)
        - Marx, Karl:, 1975; 75 B 756; Bd. 1, Text. Werke, Artikel, literarische Versuche bis März 1843 / Karl Marx. - 1975. - 88, 858 S.: Faks. - (Gesamtausgabe (MEGA) / Karl Marx; Friedrich Engels; Abt. 1, Bd. 1, Text)
        - Marx, Karl:, 1982; 75 B 756; Bd. 2, Apparat. Werke, Artikel, Entwürfe März 1843 bis August 1844 / Karl Marx. - 1982. - S. 521 - 1018: Ill. - (Gesamtausgabe (MEGA) / Karl Marx; Friedrich Engels; Abt. 1, Bd. 2, Apparat)
        - Marx, Karl:, 1982; 75 B 756; Bd. 2, Text. Werke, Artikel, Entwürfe März 1843 bis August 1844 / Karl Marx. - 1982. - 64, 516 S.: Ill. - (Gesamtausgabe (MEGA) / Karl Marx; Friedrich Engels; Abt. 1, Bd. 2, Text)
        - Marx, Karl:, 1985; 75 B 756; Bd. 3, Apparat. Werke, Artikel, Entwürfe bis August 1844 / Friedrich Engels. - 1985. - S. 649 - 1372: Ill. - (Gesamtausgabe (MEGA) / Karl Marx; Friedrich Engels; Abt. 1, Bd. 3, Apparat)
        - Marx, Karl:, 1985; 75 B 756; Bd. 3, Text. Werke, Artikel, Entwürfe bis August 1844 / Friedrich Engels. - 1985. - 62, 644 S.: Ill. - (Gesamtausgabe (MEGA) / Karl Marx; Friedrich Engels; Abt. 1, Bd. 3, Text)
        - Marx, Karl:, 1977; 75 B 756; Bd. 10, Apparat. Werke, Artikel, Entwürfe Juli 1849 bis Juni 1851. - 1977. - S. 659 - 1216: Ill. - (Gesamtausgabe (MEGA) / Karl Marx; Friedrich Engels; Abt. 1, Bd. 10, Apparat)
        - Marx, Karl:, 1977; 75 B 756; Bd. 10, Text. Werke, Artikel, Entwürfe Juli 1849 bis Juni 1851. - 1977. - 50, 654 S.: Ill. - (Gesamtausgabe (MEGA) / Karl Marx; Friedrich Engels; Abt. 1, Bd. 10, Text)
        - Marx, Karl:, 1985; 75 B 756; Bd. 11, Apparat. Werke, Artikel, Entwürfe Juli 1851 bis Dezember 1852. - 1985. - S. 561 - 1233: Ill. - (Gesamtausgabe (MEGA) / Karl Marx; Friedrich Engels; Abt. 1, Bd. 11, Apparat)
        - Marx, Karl:, 1985; 75 B 756; Bd. 11, Text. Werke, Artikel, Entwürfe Juli 1851 bis Dezember 1852. - 1985. - 42, 555 S.: Ill. - (Gesamtausgabe (MEGA) / Karl Marx; Friedrich Engels; Abt. 1, Bd. 11, Text)
        - Marx, Karl:, 1984; 75 B 756; Bd. 12, Apparat. Werke, Artikel, Entwürfe Januar bis Dezember 1853. - 1984. - S. 647 - 1290: Ill. - (Gesamtausgabe (MEGA) / Karl Marx; Friedrich Engels; Abt. 1, Bd. 12, Apparat)
        - Marx, Karl:, 1984; 75 B 756; Bd. 12, Text. Werke, Artikel, Entwürfe Januar bis Dezember 1853. - 1984. - 48, 642 S.: Ill., Kt. - (Gesamtausgabe (MEGA) / Karl Marx; Friedrich Engels; Abt. 1, Bd. 12, Text)
        - Marx, Karl:, 1985; 75 B 756; Bd. 13, Apparat. Werke, Artikel, Entwürfe Januar bis Dezember 1854. - 1985. - S. 613 - 1199: Ill., Kt. - (Gesamtausgabe (MEGA) / Karl Marx; Friedrich Engels; Abt. 1, Bd. 13, Apparat)
        - Marx, Karl:, 1985; 75 B 756; Bd. 13, Text. Werke, Artikel, Entwürfe Januar bis Dezember 1854. - 1985. - 47, 608 S.: Ill., Kt., Kt.-Skizzen. - (Gesamtausgabe (MEGA) / Karl Marx; Friedrich Engels; Abt. 1, Bd. 13, Text)
        - Marx, Karl:, 2001; 75 B 756; Bd. 14, Apparat. Werke, Artikel, Entwürfe Januar bis Dezember 1855. - 2001. - S. 837 - 1695. - (Gesamtausgabe (MEGA) / Karl Marx; Friedrich Engels; Abt. 1, Bd. 14, Apparat). - Dt. und engl. Texte. - ISBN 3-05-003610-9
        - Marx, Karl:, 2001; 75 B 756; Bd. 14, Text. Werke, Artikel, Entwürfe Januar bis Dezember 1855. - 2001. - XV, 831 S. - (Gesamtausgabe (MEGA) / Karl Marx; Friedrich Engels; Abt. 1, Bd. 14, Text). - Dt. und engl. Texte. - ISBN 3-05003610-9
        - Marx, Karl:, 1984; 75 B 756; Bd. 18, Apparat. Werke, Artikel, Entwürfe Oktober 1859 bis Dezember 1860. - 1984. - S. 653 - 1155: Ill., Kt. - (Gesamtausgabe (MEGA) / Karl Marx; Friedrich Engels; Abt. 1, Bd. 18, Apparat)
        - Marx, Karl:, 1984; 75 B 756; Bd. 18, Text. Werke, Artikel, Entwürfe Oktober 1859 bis Dezember 1860. - 1984. - 37, 648 S.: Ill., Kt. - (Gesamtausgabe (MEGA) / Karl Marx; Friedrich Engels; Abt. 1, Bd. 18, Text)
        - Marx, Karl:, 1992; 75 B 756; Bd. 20, Apparat. Werke, Artikel, Entwürfe September 1864 bis September 1867. - 1992. - S. 831 - 2040: Ill. - (Gesamtausgabe (MEGA) / Karl Marx; Friedrich Engels; Abt. 1, Bd. 20, Apparat) - ISBN 3-320-00012-8
        - Marx, Karl:, 1992; 75 B 756; Bd. 20, Text. Werke, Artikel, Entwürfe September 1864 bis September 1867. - 1992. - 57, 825 S.: Ill., Kt. - (Gesamtausgabe (MEGA) / Karl Marx; Friedrich Engels; Abt. 1, Bd. 20, Text) - ISBN 3-320-00012-8
        - Marx, Karl:, 1978; 75 B 756; Bd. 22, Apparat. Werke, Artikel, Entwürfe März bis November 1871. - 1978. - S. 753 - 1541: Ill. - (Gesamtausgabe (MEGA) / Karl Marx; Friedrich Engels; Abt. 1, Bd. 22, Apparat)
        - Marx, Karl:, 1978; 75 B 756; Bd. 22, Text. Werke, Artikel, Entwürfe März bis November 1871. - 1978. - 59, 748 S.: Ill. - (Gesamtausgabe (MEGA) / Karl Marx; Friedrich Engels; Abt. 1, Bd. 22, Text)
        - Marx, Karl:, 1984; 75 B 756; Bd. 24, Apparat. Werke, Artikel, Entwürfe Dezember 1872 bis Mai 1875. - 1984. - S. 587 - 1375: Ill. - (Gesamtausgabe (MEGA) / Karl Marx; Friedrich Engels; Abt. 1, Bd. 24, Apparat)
        - Marx, Karl:, 1984; 75 B 756; Bd. 24, Text. Werke, Artikel, Entwürfe Dezember 1872 bis Mai 1875. - 1984. - 48, 582 S.: Ill. - (Gesamtausgabe (MEGA) / Karl Marx; Friedrich Engels; Abt. 1, Bd. 24, Text)
        - Marx, Karl:, 1985; 75 B 756; Bd. 25, Apparat. Werke, Artikel, Entwürfe Mai 1875 bis Mai 1883. - 1985. - S. 497 - 1320: Ill. - (Gesamtausgabe (MEGA) / Karl Marx; Friedrich Engels; Abt. 1, Bd. 25, Apparat)
        - Marx, Karl:, 1985; 75 B 756; Bd. 25, Text. Werke, Artikel, Entwürfe Mai 1875 bis Mai 1883. - 1985. - 56, 491 S.: Ill., Kt. - (Gesamtausgabe (MEGA) / Karl Marx; Friedrich Engels; Abt. 1, Bd. 25, Text)
        - Marx, Karl:, 1985; 75 B 756; Bd. 26, Apparat. Dialektik der Natur: (1873 - 1882) / Friedrich Engels. - 1985. - S. 563 - 1111: Ill. - (Gesamtausgabe (MEGA) / Karl Marx; Friedrich Engels; Abt. 1, Bd. 26, Apparat)
        - Marx, Karl:, 1985; 75 B 756; Bd. 26, Text. Dialektik der Natur: (1873 - 1882) / Friedrich Engels. - 1985. - 72, 554 S.: Ill. - (Gesamtausgabe (MEGA) / Karl Marx; Friedrich Engels; Abt. 1, Bd. 26, Text)
        - Marx, Karl:, 1988; 75 B 756; Bd. 27, Apparat. Herrn Eugen Dührings Umwälzung der Wissenschaft (Anti-Dühring) / Friedrich Engels. - 1988. - S. 649 - 1444. - (Gesamtausgabe (MEGA) / Karl Marx; Friedrich Engels; Abt. 1, Bd. 27, Apparat)
        - Marx, Karl:, 1988; 75 B 756; Bd. 27, Text. Herrn Eugen Dührings Umwälzung der Wissenschaft (Anti-Dühring) / Friedrich Engels. - 1988. - 75, 643 S. - (Gesamtausgabe (MEGA) / Karl Marx; Friedrich Engels; Abt. 1, Bd. 27, Text)
        - Marx, Karl:, 1990; 75 B 756; Bd. 29, Apparat. Der Ursprung der Familie, des Privateigentums und des Staats / Friedrich Engels. - 1990. - S. 575 - 898: Ill. - (Gesamtausgabe (MEGA) / Karl Marx; Friedrich Engels; Abt. 1, Bd. 29, Apparat). - ISBN 3-320-00019-5
        - Marx, Karl:, 1990; 75 B 756; Bd. 29, Text. Der Ursprung der Familie, des Privateigentums und des Staats / Friedrich Engels. - 1990. - 49, 569 S.: Ill. - (Gesamtausgabe (MEGA) / Karl Marx; Friedrich Engels; Abt. 1, Bd. 29, Text). - ISBN 3-320-00019-5
        - Marx, Karl:, 2002; 75 B 756; Bd. 31, Apparat. Werke, Artikel, Entwürfe Oktober 1886 bis Februar 1891. - 2002. - S. 589 - 1440. - (Gesamtausgabe (MEGA) / Karl Marx; Friedrich Engels; Abt. 1, Bd. 31, Apparat). - ISBN 3-05-003482-3
        - Marx, Karl:, 2002; 75 B 756; Bd. 31, Text. Werke, Artikel, Entwürfe Oktober 1886 bis Februar 1891. - 2002. - XI, 583 S.: Ill. - (Gesamtausgabe (MEGA) / Karl Marx; Friedrich Engels; Abt. 1, Bd. 31, Text). - ISBN 3-05-003482-3
      - Revolutionäres Parteiprogramm - revolutionäre Arbeitereinheit:, 1975; 75 B 474; Studien zum Kampf um die Vereinigung des Marxismus mit der Arbeiterbewegung / Institut für Marxismus-Leninismus beim ZK der SED. - Berlin: Dietz, 1975. - 622 S.
        Marxismus
      - Rosa Luxemburg:, 1975; 95 A 332; 1871 - 1919 / [zsgest. vom Institut für Marxismus-Leninismus beim ZK der SED]. - Reichenbach (Vogtl.): Bild und Heimat, 1975. - 10 Bildpostkt. - Mappe
        Luxemburg, Rosa (Bildserie)
      - Teubner, Hans:, 1975; 75 A 1756; Exilland Schweiz: dokumentarischer Bericht über den Kampf emigrierter deutscher Kommunisten 1933 - 1945 / Hans Teubner. [Hrsg. vom Institut für Marxismus-Leninismus beim ZK der SED]. - Berlin: Dietz, 1975. - 373 S.: Ill., Faks.
    - 1976
      - Erich Honecker:, 1976; 95 A 331; eine Bildserie aus dem Leben und Kampf des Ersten Sekretärs des Zentralkomitees der Sozialistischen Einheitspartei Deutschlands / [zsgest. vom Institut für Marxismus-Leninismus beim ZK der SED]. - Veränd. Nachaufl. - Reichenbach (Vogtl.): Bild und Heimat, 1976. - 24 Bildpostkt. - Mappe
        Honecker, Erich (Bildserie)
      - Institut für Marxismus-Leninismus Berlin, Ost, Sozialistische Einheitspartei Deutschlands:, 1976; E 283-76; Informationsmaterial / Institut für Marxismus-Leninismus beim ZK der SED: [herausgegeben anläßlich der Pressekonferenz zum 158. Geburtstag von Karl Marx]. - [Berlin], 1976. - 8, [4] Bl.
      - L'Internationale, 1976; 76 C 161; / im Auftr. des IML beim ZK der SED ... hrsg. von Inge Lammel. - Faks.-Ausg. des Autographs. - Leipzig [u.a.]: Ed. Peters [u.a.]; Berlin: Verl. Neue Musik, 1976. - 23 S. - Text in Dt., Engl., Franz. und Russ. Weitere beteiligte Körperschaften: Akademie der Künste der Deutschen Demokratischen Republik Berlin, Ost; Verband der Komponisten und Musikwissenschaftler der DDR
      - Marx, Karl:, 1976-1989; 75 B 756; "Das Kapital" und Vorarbeiten / Karl Marx. - Berlin: Dietz Verl. - (Gesamtausgabe (MEGA) / Marx, Karl; ...)
        - Marx, Karl:, 1976; 75 B 756; Bd. 1, Apparat, Teil 1. Ökonomische Manuskripte 1857/58. - 1976. - 155 S.: Faks. - (Gesamtausgabe (MEGA) / Karl Marx; Friedrich Engels; Abt. 2, Bd. 1, Apparat, Teil 1)
        - Marx, Karl:, 1981; 75 B 756; Bd. 1, Apparat, Teil 2. Ökonomische Manuskripte 1857/58. - 1981. - S. 753 - 1182: Faks. - (Gesamtausgabe (MEGA) / Karl Marx; Friedrich Engels; Abt. 2, Bd. 1, Apparat, Teil 2)
        - Marx, Karl:, 1976; 75 B 756; Bd. 1, Text, Teil 1. Ökonomische Manuskripte 1857/58. - 1976. - 29, 309 S.: Faks. - (Gesamtausgabe (MEGA) / Karl Marx; Friedrich Engels; Abt. 2, Bd. 1, Text, Teil 1)
        - Marx, Karl:, 1981; 75 B 756; Bd. 1, Text, Teil 2. Ökonomische Manuskripte 1857/58. - 1981. - 6 S., S. 315 - 747: Faks. - (Gesamtausgabe (MEGA) / Karl Marx; Friedrich Engels; Abt. 2, Bd. 1, Text, Teil 2)
        - Marx, Karl:, 1980; 75 B 756; Bd. 2, Apparat. Ökonomische Manuskripte und Schriften 1858 - 1861. - 1980. - S. 299 - 507: Ill. - (Gesamtausgabe (MEGA) / Karl Marx; Friedrich Engels; Abt. 2, Bd. 2, Apparat)
        - Marx, Karl:, 1861; 75 B 756; Bd. 2, Text. Ökonomische Manuskripte und Schriften 1858 - 1861. - 1980. - 31, 293 S.: Ill. - (Gesamtausgabe (MEGA) / Karl Marx; Friedrich Engels; Abt. 2, Bd. 2, Text)
        - Marx, Karl:, 1976; 75 B 756; Bd. 3, Apparat, Teil 1. Zur Kritik der politischen Ökonomie: (Manuskript 1861 - 1863). - 1976. - 171 S.: Faks. - (Gesamtausgabe (MEGA) / Karl Marx; Friedrich Engels; Abt. 2, Bd. 3, Apparat, Teil 1)
        - Marx, Karl:, 1977; 75 B 756; Bd. 3, Apparat, Teil 2. Zur Kritik der politischen Ökonomie: (Manuskript 1861 - 1863). - 1977. - 132 S.: Faks. - (Gesamtausgabe (MEGA) / Karl Marx; Friedrich Engels; Abt. 2, Bd. 3, Apparat, Teil 2)
        - Marx, Karl:, 1978; 75 B 756; Bd. 3, Apparat, Teil 3. Zur Kritik der politischen Ökonomie: (Manuskript 1861 - 1863). - 1978. - 150 S.: Faks. - (Gesamtausgabe (MEGA) / Karl Marx; Friedrich Engels; Abt. 2, Bd. 3, Apparat, Teil 3)
        - Marx, Karl:, 1979; 75 B 756; Bd. 3, Apparat, Teil 4. Zur Kritik der politischen Ökonomie: (Manuskript 1861 - 1863). - 1979. - 133 S.: Faks. - (Gesamtausgabe (MEGA) / Karl Marx; Friedrich Engels; Abt. 2, Bd. 3, Apparat, Teil 4)
        - Marx, Karl:, 1980; 75 B 756; Bd. 3, Apparat, Teil 5. Zur Kritik der politischen Ökonomie: (Manuskript 1861 - 1863). - 1980. - 128 S.: Faks. - (Gesamtausgabe (MEGA) / Karl Marx; Friedrich Engels; Abt. 2, Bd. 3, Apparat, Teil 5)
        - Marx, Karl:, 1982; 75 B 756; Bd. 3, Apparat, Teil 6. Zur Kritik der politischen Ökonomie: (Manuskript 1861 - 1863). - 1982. - S. 2389 -3219: Faks. - (Gesamtausgabe (MEGA) / Karl Marx; Friedrich Engels; Abt. 2, Bd. 3, Apparat, Teil 6)
        - Marx, Karl:, 1976; 75 B 756; Bd. 3, Text, Teil 1. Zur Kritik der politischen Ökonomie: (Manuskript 1861 - 1863). - 1976. - 26, 328 S.: Faks. - (Gesamtausgabe (MEGA) / Karl Marx; Friedrich Engels; Abt. 2, Bd. 3, Text, Teil 1)
        - Marx, Karl:, 1977; 75 B 756; Bd. 3, Text, Teil 2. Zur Kritik der politischen Ökonomie: (Manuskript 1861 - 1863). - 1977. - 37 S., S. 331 - 668: Faks. - (Gesamtausgabe (MEGA) / Karl Marx; Friedrich Engels; Abt. 2, Bd. 3, Text, Teil 2)
        - Marx, Karl:, 1978; 75 B 756; Bd. 3, Text, Teil 3. Zur Kritik der politischen Ökonomie: (Manuskript 1861 - 1863). - 1978. - 11 S., S. 671 - 1202: Faks. - (Gesamtausgabe (MEGA) / Karl Marx; Friedrich Engels; Abt. 2, Bd. 3, Text, Teil 3)
        - Marx, Karl:, 1979; 75 B 756; Bd. 3, Text, Teil 4. Zur Kritik der politischen Ökonomie: (Manuskript 1861 - 1863). - 1979. - 12 S., S. 1205 - 1539: Faks. - (Gesamtausgabe (MEGA) / Karl Marx; Friedrich Engels; Abt. 2, Bd. 3, Text, Teil 4)
        - Marx, Karl:, 1980; 75 B 756; Bd. 3, Text, Teil 5. Zur Kritik der politischen Ökonomie: (Manuskript 1861 - 1863). - 1980. - 37 S., S. 1543 - 1888: Faks. - (Gesamtausgabe (MEGA) / Karl Marx; Friedrich Engels; Abt. 2, Bd. 3, Text, Teil 5)
        - Marx, Karl:, 1982; 75 B 756; Bd. 3, Text, Teil 6. Zur Kritik der politischen Ökonomie: (Manuskript 1861 - 1863). - 1982. - 11 S., S. 1891 - 2384: Faks. - (Gesamtausgabe (MEGA) / Karl Marx; Friedrich Engels; Abt. 2, Bd. 3, Text, Teil 6)
        - Marx, Karl:, 1988; 75 B 756; Bd. 4, Apparat, Teil 1. Ökonomische Manuskripte 1863 - 1867. - 1988. - S. 437 - 770: Ill.; Abt. 2, Apparat, Teil 1)
        - Marx, Karl:, 1992; 75 B 756; Bd. 4, Apparat, Teil 2. Ökonomische Manuskripte 1863 - 1867. - 1992. - S. 907 - 1445: Ill. - (Gesamtausgabe (MEGA) / Karl Marx; Friedrich Engels; Abt. 2, Bd. 4, Apparat, Teil 2). - ISBN 3-320-00062-4
        - Marx, Karl:, 1988; 75 B 756; Bd. 4, Apparat, Teil [2]. Ökonomische Manuskripte 1863 - 1867. - 1988. - S. 437 - 770. - (Gesamtausgabe (MEGA) / Karl Marx; Friedrich Engels; Abt. 2, Bd. 4, Apparat, Teil [2])
        - Marx, Karl:, 1988; 75 B 756; Bd. 4, Text, Teil 1. Ökonomische Manuskripte 1863 - 1867. - 1988. - 40, 432 S.: Ill. - (Gesamtausgabe (MEGA) / Karl Marx; Friedrich Engels; Abt. 2, Bd. 4, Text, Teil 1)
        - Marx, Karl:, 1992; 75 B 756; Bd. 4, Text, Teil 2. Ökonomische Manuskripte 1863 - 1867. - 1992. - 26, 902 S.: Ill. - (Gesamtausgabe (MEGA) / Karl Marx; Friedrich Engels; Abt. 2, Bd. 4, Text, Teil 2). - ISBN 3-320-00062-4
        - Marx, Karl:, 1983; 75 B 756; Bd. 5, Apparat. Das Kapital: Kritik der politischen Ökonomie; 1. Bd., Hamburg 1867 / Karl Marx. - 1983. - S. 659 - 1092: Ill. - (Gesamtausgabe (MEGA) / Karl Marx; Friedrich Engels; Abt. 2, Bd. 5, Apparat)
        - Marx, Karl:, 1983; 75 B 756; Bd. 5, Text. Das Kapital: Kritik der politischen Ökonomie; 1. Bd., Hamburg 1867 / Karl Marx. - 1983. - 60, 649 S.: Ill. - (Gesamtausgabe (MEGA) / Karl Marx; Friedrich Engels; Abt. 2, Bd. 5, Text)
        - Marx, Karl:, 1987; 75 B 756; Bd. 6, Apparat. Das Kapital: Kritik der politischen Ökonomie; 1. Bd., Hamburg 1872 / Karl Marx. - 1987. - S. 725 - 1741: Ill. - (Gesamtausgabe (MEGA) / Karl Marx; Friedrich Engels; Abt. 2, Bd. 6, Apparat). - ISBN 3-320-00064-0
        - Marx, Karl:, 1987; 75 B 756; Bd. 6, Text. Das Kapital: Kritik der politischen Ökonomie; 1. Bd., Hamburg 1872 / Karl Marx. - 1987. - 51, 719 S.: Ill. - (Gesamtausgabe (MEGA) / Karl Marx; Friedrich Engels; Abt. 2, Bd. 6, Text). - ISBN 3-320-00064-0
        - Marx, Karl:, 1989; 75 B 756; Bd. 7, Apparat. Le Capital: Paris 1872 - 1875 / Karl Marx. - 1989. - S. 707 - 1441. - (Gesamtausgabe (MEGA) / Karl Marx; Friedrich Engels; Abt. 2, Bd. 7, Apparat)
        - Marx, Karl:, 1989; 75 B 756; Bd. 7, Text. Le Capital: Paris 1872 - 1875 / Karl Marx. - 1989. - 42, 699 S.: Ill. - (Gesamtausgabe (MEGA) / Karl Marx; Friedrich Engels; Abt. 2, Bd. 7, Text)
        - Marx, Karl:, 1883; 75 B 756; Bd. 8, Apparat. Kritik der politischen Ökonomie: Bd. 1, Hamburg 1883. - 1989. - S. 793 - 1519. - (Gesamtausgabe (MEGA) / Karl Marx; Friedrich Engels; Abt. 2, Bd. 8, Apparat)
        - Marx, Karl:, 1989; 75 B 756; Bd. 8, Text. Kritik der politischen Ökonomie: Bd. 1, Hamburg 1883. - 1989. - 46, 787 S. - (Gesamtausgabe (MEGA) / Karl Marx; Friedrich Engels; Abt. 2, Bd. 8, Text)
        - Marx, Karl:, 1990; 75 B 756; Bd. 9, Apparat. Capital: a critical analysis of capitalist production; London, 1887 / Karl Marx. - 1990. - S. 697 - 1183. - (Gesamtausgabe (MEGA) / Karl Marx; Friedrich Engels; Abt. 2, Bd. 9, Apparat). - ISBN 3-320-00067-5
        - Marx, Karl:, 1990; 75 B 756; Bd. 9, Text. Capital: a critical analysis of capitalist production; London, 1887 / Karl Marx. - 1990. - 28, 692 S.: Ill. - (Gesamtausgabe (MEGA) / Karl Marx; Friedrich Engels; Abt. 2, Bd. 9, Text). - ISBN 3-320-00067-5
        - Marx, Karl:, 1991; 75 B 756; Bd. 10, Apparat. Das Kapital: Kritik der politischen Ökonomie; 1. Bd., Hamburg 1890 / Karl Marx. Bearb. von einer Forschungsgruppe des IfGA Berlin. - 1991. - S. 699 - 1288. - (Gesamtausgabe (MEGA) / Karl Marx; Friedrich Engels; Abt. 2, Bd. 10, Apparat). - ISBN 3-320-00068-3
        - Marx, Karl:, 1991; 75 B 756; Bd. 10, Text. Das Kapital: Kritik der politischen Ökonomie; 1. Bd., Hamburg 1890 / Karl Marx. Bearb. von einer Forschungsgruppe des IfGA Berlin. - 1991. - 40, 694 S.: Ill. - (Gesamtausgabe (MEGA) / Karl Marx; Friedrich Engels; Abt. 2, Bd. 10, Text). - ISBN 3-320-00068-3
        - Marx, Karl:, 2005; 75 B 756; Bd. 12, Apparat. Das Kapital: Kritik der politischen Ökonomie, zweites Buch, Redaktionsmanuskript von Friedrich Engels 1884/1885 / bearb. von Izumi Omura. - 2005. - S. 489 - 1329. - (Gesamtausgabe (MEGA) / Karl Marx; Friedrich Engels; Abt. 2, Bd. 12, Apparat). - ISBN 3-05-004138-3
        - Marx, Karl:, 2005; 75 B 756; Bd. 12, Text. Das Kapital: Kritik der politischen Ökonomie, zweites Buch, Redaktionsmanuskript von Friedrich Engels 1884/1885 / bearb. von Izumi Omura. - 2005. - IX, 483 S. - (Gesamtausgabe (MEGA) / Karl Marx; Friedrich Engels; Abt. 2, Bd. 12, Text). - ISBN 3-05-004138-3
        - Marx, Karl:, 2003; 75 B 756; Bd. 14, Apparat. Manuskripte und redaktionelle Texte zum Dritten Buch des "Kapitals" 1871 bis 1895 / Karl Marx; Friedrich Engels. Bearb. von Carl-Erich Vollgraf. - 2003. - S. 367 - 1138. - (Gesamtausgabe (MEGA) / Karl Marx; Friedrich Engels; Abt. 2, Bd. 14, Apparat). - ISBN 3-05-003733-4
        - Marx, Karl:, 2003; 75 B 756; Bd. 14, Text. Manuskripte und redaktionelle Texte zum Dritten Buch des "Kapitals" 1871 bis 1895 / Karl Marx; Friedrich Engels. Bearb. von Carl-Erich Vollgraf. - 2003. - XI, 362 S. - (Gesamtausgabe (MEGA) / Karl Marx; Friedrich Engels; Abt. 2, Bd. 14, Text). - ISBN 3-05-003733-4
        - Marx, Karl:, 2004; 75 B 756; Bd. 15, Apparat. Das Kapital: Kritik der politischen Ökonomie; Dritter Band, Hamburg 1894 / Karl Marx. Bearb. von Regina Roth. - 2004. - S. 865 - 1420. - (Gesamtausgabe (MEGA) / Karl Marx; Friedrich Engels; Abt. 2, Bd. 15, Apparat) ISBN 3-05-003797-0
        - Marx, Karl:, 2004; 75 B 756; Bd. 15, Text. Das Kapital: Kritik der politischen Ökonomie; Dritter Band, Hamburg 1894 / Karl Marx. Bearb. von Regina Roth. - 2004. - XI, 859 S. - (Gesamtausgabe (MEGA) / Karl Marx; Friedrich Engels; Abt. 2, Bd. 15, Text) ISBN 3-05-003797-0
    - 1977